【裁判字號】    98,交易,256
【裁判日期】    981030
【裁判案由】    竊盜等
【裁判全文】
臺灣桃園地方法院刑事判決             98年度交易字第256號
公  訴  人  臺灣桃園地方法院檢察署檢察官
被      告  丙○○
                      號
上列被告因竊盜等案件，經檢察官提起公訴（98年度偵字第9007
號），被告於本院準備程序進行中，就被訴事實為有罪之陳述，
經本院告知簡式審判程序意旨，並聽取公訴人及被告之意見後，
本院合議庭裁定依簡式審判程序審理，判決如下：
    主  文
丙○○竊盜，累犯，處有期徒刑參月，如易科罰金，以新臺幣壹
仟元折算壹日。又服用酒類，不能安全駕駛動力交通工具而駕駛
，累犯，處拘役伍拾日，如易科罰金，以新臺幣壹仟元折算壹日
。又因過失傷害人，處有期徒刑伍月，如易科罰金，以新臺幣壹
仟元折算壹日。有期徒刑部分，應執行有期徒刑柒月，如易科罰
金，以新臺幣壹仟元折算壹日。
    事  實
一、丙○○前於民國八十四年間因懲治盜匪條例案件，經臺灣臺
    中地方法院以八十二年度訴緝字第八三四號判決判處有期徒
    刑九年確定；又因麻醉藥品管理條例案件，經臺灣桃園地方
    法院以八十二年度易字第三八○四號判決判處有期徒刑六月
    確定；再因妨害兵役案件，經臺灣臺中地方法院判決判處有
    期徒刑三月確定，上開三罪，經臺灣臺中地方法院裁定應執
    行有期徒刑九年五月確定。復因麻醉藥品管理條例案件，經
    臺灣臺中地方法院以八十三年度易字第六四五九號判決判處
    有期徒刑七月確定，與前揭各罪接續執行，於八十三年四月
    十九日入監，八十八年七月二十三日縮短刑期假釋出監。末
    於九十年間因強盜及竊盜案件，經臺灣新竹地方法院以九十
    年度訴字第一八○號判決分別就懲治盜匪條例部分判處有期
    徒刑七年六月，就連續竊盜部分判處有期徒刑八月，並就懲
    治盜匪條例案件部份上訴（連續竊盜部分未據上訴而確定）
    ，再經臺灣高等法院以九十年度上訴字第二六三九號判決判
    處撤銷原判決，改認定為恐嚇並判處有期徒刑三年確定，上
    開二罪，嗣後經臺灣高等法院以九十一年度聲字第一二○號
    裁定應執行有期徒刑三年六月確定，於九十一年間經撤銷上
    開假釋，執行殘餘刑期有期徒刑四年二月二十一日及接續執
    行有期徒刑三年六月，而於九十六年八月十三日縮短刑期假
    釋出監，並於九十七年六月十二日假釋期滿未經撤銷視為執
    行完畢。猶不知警惕，(一)基於意圖未自己不法之所有犯意，
    於九十八年三月十二日晚上八時三十分許，在桃園縣中壢市
    ○○路○段九三號前，持自備之鑰匙一支，以鑰匙插入機車
    電門發動機車之方式，竊取乙○○所有停放在該處車牌號碼
    為IVQ ─七二五號重型機車而得手，之後為避免為警查緝，
    復將該機車懸掛某真實姓名年籍不詳綽號為「黑肥」之友人
    交付之車牌號碼為「HMC ─六六二」之車牌一面（所涉收受
    贓物罪部分，業據檢察官為不起訴處分確定）。(二)於九十八
    年四月十日下午二時許，在新竹縣北埔鄉○○村○○街一一
    八巷四弄二號住處飲用羊奶酒一瓶，已達不能安全駕駛動力
    交通工具之程度。竟於飲酒後騎乘動力交通工具即上開懸掛
    車牌號碼IVQ ─七二五號重型機車，欲前往其子位於桃園縣
    內壢住處，於同日晚上十時二十分許，沿桃園縣中壢市○○
    街往富強西街方向行駛，行經富強西街與永強街交岔路口時
    ，其本應注意飲酒後吐氣所含酒精成份超過每公升○．二五
    毫克以上者，尚為酒力所困，辨識力、注意力、反應力均不
    如常，不得駕車，且應注意車前狀況，並隨時採取必要之安
    全措施，依當時天候晴、夜間有照明、路面為柏油鋪裝、乾
    燥、無缺陷等一切情況，並無不能注意之情形，竟因不勝酒
    力，致未注意飲酒後吐氣所含酒精成份超過每公升○．二五
    毫克以上者，尚為酒力所困，辨識力、注意力、反應力均不
    如常，不得駕車及車前狀況，並隨時採取必要之安全措施，
    即貿然前行，適有甲○○騎乘車牌號碼五FJ─一六一號機車
    至該路口，丙○○所騎乘上開重型機車遂從側面撞擊甲○○
    所騎乘機車之右後方車身，致甲○○人車倒地，受有頭部外
    傷、疑似顱骨骨折、右臉及右側肢體麻痺、右耳膜破裂、臉
    部及手挫傷等傷勢（尚未達重傷程度），丙○○於警員溫浩
    翔到場處理尚不知孰為過失傷害之犯罪人時，主動向警員溫
    浩翔表明其為肇事車輛駕駛人，自首其過失傷害犯行。嗣經
    警方將丙○○送往行政院衛生署桃園醫院救治，而委由該醫
    院施以抽血檢測，經檢測結果得知其血液中所含酒精濃度值
    為一二九點二MG/DL （經換算呼氣所含酒精濃度值為○點六
    四六MG/L），始查悉上情，並扣得被告所有非供本件竊盜犯
    行所用之鑰匙一支。
二、案經甲○○訴由桃園縣政府警察局中壢分局報請臺灣桃園地
    方法院檢察署檢察官偵查起訴，丙○○於準備程序中為有罪
    之陳述，經本院合議庭裁定由受命法官獨任行簡式審判程序
    。
    理  由
一、本件被告丙○○所犯之普通竊盜罪、服用酒類不能安全駕駛
    動力交通工具而駕駛罪及過失傷害罪，均係死刑、無期徒刑
    、最輕本刑為三年以上有期徒刑以外之罪，而被告於準備程
    序中就被訴事實為有罪之陳述，經法官告知簡式審判程序之
    旨，並聽取公訴人及被告之意見後，本院認為適宜由受命法
    官獨任進行簡式審判程序，合先敘明。
二、上揭犯罪事實，業據被告丙○○於本院審理時中坦承不諱（
    見本院卷第一九頁背面、第二二頁背面），核與被害人乙○○證述失竊情節及被害人甲○○證述受傷情節相符（見臺灣
    桃園地方法院檢察署九十八年度偵字第九○○七號卷第一九
    頁至第二一頁、第七八頁至第八○頁、第八六頁至第八七頁
    ），且有桃園縣政府警察局中壢分局贓物認領保管單、扣押
    筆錄、扣押物品目錄表、扣押物品收據、現場照片、桃園縣
    政府警察局道路交通事故當事人酒精測定記錄表、舉發道路
    交通管理事件通知單、桃園縣政府警察局汽、機車駕駛人酒
    後生理協調平衡檢測記錄卡、刑法第一百八十五條之三查獲
    後測試觀察職務報告、案件觀察紀錄表、道路交通事故調查
    報告表(一)、(二)、道路交通事故調查報告表、桃園縣政府警察
    局交通事故現場測繪記錄表、車籍查詢基本資料畫面及衛生
    署桃園醫院診斷證明書等件在卷可稽（見上開偵卷第二七頁
    至第三九頁、第四一頁至第四二頁、第四六頁至第四七頁、
    第五五頁至第六四頁、第八二頁）。是被告上揭任意性自白
    ，與事實相符，應堪採信。依交通部運輸研究所九十年九月
    二十四日運安字第九○○○○五八五四號函所載呼氣中酒精
    濃度每公升含量為○點二五毫克，即相當於血液中酒精濃度
    （BAC ）百分之○點○五，且依該函所附該所七九年「駕駛
    人行為反應之研究－酒醉駕車對駕駛行為之分析研究」指出
    ：BAC 達百分之○點○三至百分之○點○五時，對駕駛能力
    之影響為：多數駕駛人心境逐漸變幻不定，視覺與反應靈敏
    性減弱，對速度及距離的判斷力差。對心理行為之影響為：
    觀察力逐漸欠缺，心情漸趨輕鬆，自信心增加，多話，精神
    狀態處於陶醉感。BAC 到達百分之○點○五至百分之○點○
    八時，對駕駛能力之影響為：反應遲鈍，駕駛能力受損，遲
    而不決或決而不行。對心理行為之影響為：情緒鬆弛，感情
    與行為趨向誇張，肌肉不協調，精神處於興奮狀態。BAC 到
    達百分之○點○八至百分之○點一五時，對駕駛能力之影響
    為：判斷力嚴重受到影響，體能與精神協調受損，駕駛之體
    能困難增加。對心理行為之影響為：產生情緒異常現象，步
    伐不平穩，言語不清，反應惡劣，記憶及判斷力受損，精神
    處於錯亂狀態。BAC 超過百分之○點一五時，對駕駛能力之
    影響為：視線搖晃，駕駛已進入恍惚狀態，判斷及理解遭到
    扭曲，駕駛不穩定。對心理行為之影響為：意識不明，嘔吐
    ，站、走及講話困難，責任感喪失，精神處於麻痺狀態。BA
    C 超過百分之○點五時，對駕駛人能力之影響為：無法開車
    。對心理行為之影響為：爛醉如泥，失去知覺可能致死，精
    神處於昏睡狀態。被告於本件所測得之吐氣所含酒精成分為
    每公升○點六四六毫克，相當於血液中酒精濃度（BAC ）百
    分之○．一二九，依上開說明，判斷力嚴重受到影響，體能
    與精神協調受損，駕駛之體能困難增加，產生情緒異常現象
    ，步伐不平穩，言語不清，反應惡劣，記憶及判斷力受損，
    精神處於錯亂狀態。再參酌被告酒後心理協調平衡檢測結果
    ，五項檢測均不合格，益見被告當時已達於不能安全駕駛動
    力交通工具程度，而仍駕車。末按汽車駕駛人飲用酒類或其
    他類似物後其吐氣所含酒精濃度超過每公升○‧二五毫克或
    血液中酒精濃度超過百分之○‧○五以上，不得駕車；汽車
    行駛時，駕駛人應注意車前狀況，並隨時採取必要之安全措
    施，道路交通安全規則第一百十四條第二款、第九十四條第
    三項分別定有明文。被告竟疏於注意上開規定致肇事故，被
    告顯有過失。再告訴人之所受傷勢有其所提出之診斷證明書
    一紙附卷可稽，其之受傷與被告之上開過失顯具相當因果關
    係。本件事證明確，被告犯行堪以認定，應依法論科。
三、核被告就犯罪事實欄一(一)所為，係犯刑法第三百二十條第一
    項之普通竊盜罪，就犯罪事實欄一(二)所為，係犯同法第一百
    八十五條之三之服用酒類不能安全駕駛動力交通工具而駕駛
    罪、刑法第二百八十四條第一項前段之過失傷害罪。被告所
    犯上開三罪間，犯意各別，行為互殊，應予分論併罰。查被
    告有前揭犯罪事實欄一所載之犯罪科刑及執行完畢之紀錄，
    此有臺灣高等法院被告前案紀錄表在卷可按，其前受有期徒
    刑執行完畢，於五年以內故意再犯上開有期徒刑以上之普通
    竊盜罪及服用酒類不能安全駕駛動力交通工具而駕駛罪，均
    為累犯，各應依刑法第四十七條第一項之規定，加重其刑。
    被告係酒醉駕車，因而致人受傷，就過失傷害罪部分，應依
    道路交通管理處罰條例第八十六條第一項規定，依法加重其
    刑。又被告係於警員溫浩翔到場處理尚不知孰為過失傷害之
    犯罪人時，主動向警員溫浩翔陳明其為肇事車輛駕駛人，自
    首其過失傷害犯行，而受裁判，此有桃園縣政府警察局道路
    交通事故肇事人自首情形紀錄表、本院辦理刑事案件電話記
    錄查詢表可佐，就其過失傷害部分，依刑法第六十二條前段
    規定，依法減輕其刑，此部分刑有加重及減輕，依法先加重
    後減輕之。至於被告所犯公共危險部分，係經警酒測測出酒
    測值超過標準而發覺，此部分並非自首，附此敘明。爰審酌
    被告未思自行購買機車代步，反竊取被害人乙○○之機車供
    己使用，造成被害人乙○○之損害，又於飲酒後已達不能安
    全駕駛動力交通工具之程度，騎乘重型機車於道路為不安全
    駕駛被查獲，經測得吐氣所含酒精成分為每公升○點六四六
    毫克，且其酒醉騎乘機車未注意車前狀況及未隨時採取必要
    安全措施，因而肇事，過失情節非輕，告訴人並受有前揭傷
    勢，兼衡被告未與被害人乙○○、甲○○達成和解賠償被害
    人乙○○及甲○○之損害，及被告於本院審理時坦承犯行，
    容有悔意等一切情狀，各量處如主文所示之刑，並諭知易科
    罰金折算標準。按司法院釋字第六百六十二號解釋：「中華
    民國九十四年二月二日修正公佈之現行刑法第四十一條第二
    項，關於數罪併罰，數宣告刑均得易科罰金，而定執行刑之
    刑逾六個月者，排除適用同條第一項得易科罰金之規定部分
    ，與憲法第二十三條規定有違，並與本院釋字第三百六十六
    號解釋意旨不符，應自本解釋公佈之日起失其效力。」故對
    於數罪併罰，數宣告刑均得易科罰金，而定應執行刑超過六
    個月之案件，依司法院釋字第三百六十六號、六百六十二號
    解釋意旨，仍得易科罰金。本件被告所犯竊盜及過失傷害各
    罪宣告刑均得易科罰金，雖經本院合併定應執行刑超過有期
    徒刑六月，揆諸上開解釋意旨，仍就本件應執行之刑諭知易
    科罰金之折算標準，附此敘明。至扣案之鑰匙一支，雖係被
    告所有，但無證據證明供本件竊盜犯行所用之物，且非違禁
    物，本院無從宣告沒收。
據上論斷，應依刑事訴訟法第二百七十三條之一第一項、第二百
九十九條第一項前段，道路交通管理處罰條例第八十六條第一項
，刑法第三百二十條第一項、第一百八十五條之三、第二百八十
四條第一項前段、第四十七條第一項、第六十二條前段、第四十
一條第一項前段、第五十一條第五款，刑法施行法第一條之一第
一項、第二項，判決如主文。
本案經檢察官黃俊華到庭執行職務。
中    華    民    國    98    年    10    月    30    日
                  刑事第九庭    法  官  林玉蕙
以上正本證明與原本無異。
如不服本判決應於收受判決後10日內向本院提出上訴書狀，並應
敘述具體理由。其未敘述上訴理由者，應於上訴期間屆滿後20日
內向本院補提理由書(均須按他造當事人之人數附繕本)「切勿逕
送上級法院」。
                                書記官  魏里安
中    華    民    國    98    年    10    月    30    日
附錄本案論罪科刑法條：
中華民國刑法第185 條之3 規定：
服用毒品、麻醉藥品、酒類或其他相類之物，不能安全駕駛動力
交通工具而駕駛者，處1 年以下有期徒刑、拘役或科或併科15萬
元以下罰金。
中華民國刑法第284 條規定：
（過失傷害罪）
因過失傷害人者，處6 月以下有期徒刑、拘役或5 百元以下罰金
，致重傷者，處1 年以下有期徒刑、拘役或5 百元以下罰金。
從事業務之人，因業務上之過失傷害人者，處1 年以下有期徒刑
、拘役或1 千元以下罰金，致重傷者，處3 年以下有期徒刑、拘
役或2 千元以下罰金。
中華民國刑法第320 條規定：
（普通竊盜罪、竊佔罪）
意圖為自己或第三人不法之所有，而竊取他人之動產者，為竊盜
罪，處5 年以下有期徒刑、拘役或5 百元以下罰金。
意圖為自己或第三人不法之利益，而竊佔他人之不動產者，依前
項之規定處斷。
前二項之未遂犯罰之。


司法院資訊處製作；財團法人民間司法改革基金會備份。
